臺灣臺中地方法院刑事判決　　　　　　　　　　　　九十一年度易字第一四九號
　　公　訴　人　臺灣台中地方法院檢察署檢察官
　　被　　　告　己○○
　　　　　　　　丙○○
　　　　　　　　庚○○
　　　　　　　　丁○○
　　　　　　　　乙○○
　　　　　　國民
　　　　　　　　辛○○
　　　　　　　　甲○○
　　　　　　　　壬○○
　　　　　　　　戊○○
右列被告因賭博案件，經檢察官提起公訴（九十一年度偵字第三六九０號），本院判
決如左：
    主  文
己○○連續意圖營利，聚眾賭博，處有期徒刑伍月；如易科罰金，以佰元折算壹日
。傳真機拾肆台、計算機玖臺、電腦（含螢幕、主機及鍵盤）參台、傳真簽單壹佰貳
拾張、臺灣樂透傳真簽單（含倍數表）拾肆張、電腦帳單捌張、簽注倍數表拾肆張、
客戶折數表陸張、電腦列表機貳台，均沒收。
庚○○幫助連續意圖營利，聚眾賭博，累犯，處有期徒刑參月；如易科罰金，以佰
元折算壹日。
丙○○、丁○○、乙○○、辛○○、甲○○、壬○○、許昭美幫助連續意圖營利，聚
眾賭博，各處有期徒刑貳月；如易科罰金，均以佰元折算壹日。
    事  實
一、己○○基於意圖營利之概括犯意，自民國（下同）九十年八月起至九月間，連續
    提供台中縣潭子鄉○○○路二八六號五樓租住處作為不特定之多數人得出入簽賭
    之賭博場所，經營俗稱「六合彩」之賭博，聚集不特定多數賭客在該處簽賭下注
    賭博財物，以如附表一、編號1.至3.所示之方式，核對香港政府發行每星期二、
    四開獎之六合彩中獎號碼重新編組之號碼賭博財物，約經營十期左右，使因營運
    不佳而暫停經營；嗣己○○又自九十一年一、二月間起，再度承前之概括犯意，
    於前揭租屋處再行經營前揭六合彩之賭博，並自九十一年二月十九日至二十日間
    起，再增設如附表二、編號1.至3.所示之核對台灣發行每星期二、五開獎之樂透
    彩中獎號碼重新編組之號碼方式而賭博財物。己○○以前揭方式經營六合彩及樂
    透彩之賭博，每月獲利約新台幣（下同）五萬元到二十萬元不等。丙○○、庚○○、丁○○、乙○○、辛○○、甲○○、壬○○、戊○○等八人，其中庚○○有
    賭博之前科，甫於八十九年七月四日經本院豐原簡易庭以八十九年豐簡字第二八
    ０號判處有期徒刑三月確定，並於同年八月十一日易科罰金執行完畢，竟不知悔
    改，該八人明知己○○於前揭場所係經營前述方式之賭博遊戲，均仍基於幫助己○○之犯意，各分別自如附表1.至8.所示之時間起，以各編號下所示之「薪資」
    欄內之代價受僱於己○○，分別幫助己○○接聽電話、接收傳真簽賭單、輸入電
    腦、跑腿購物等工作（各人工作之分配亦各如附表「工作內容」欄內所示）。嗣
    於同年二月二十一日十八時十分許，在上址為警搜索查獲，並扣得己○○所有供
    聚眾賭博所用之傳真機十四台、計算機九台、電腦（含螢幕、主機、及鍵盤）三
    台、傳真簽單一百二十張、台灣樂透傳真簽單（含倍數表）十四張、電腦帳單八
    張、簽注倍數表十四張、客戶折數表六張、電腦列表機二台等物。
二、案經臺中縣警察局報請臺灣臺中地方法院檢察署檢察官偵查起訴。
    理  由
一、右揭事實，業據被告己○○、丙○○、庚○○、丁○○、乙○○、辛○○、甲○○、壬○○、戊○○等人於警訊時、偵查及本院審理中坦承不諱，並有現場照片
    二張、當場查獲之被告己○○所有供其經營六合彩賭博所用之傳真機十四台、計
    算機九台、電腦（含螢幕、主機、及鍵盤）三台、傳真簽單一百二十張、台灣樂
    透傳真簽單（含倍數表）十四張、電腦帳單八張、簽注倍數表十四張、客戶折數
    表六張、電腦列表機二台等物扣案可憑；足徵被告等自白與事實相符，事證至為
    明確，其犯行洵堪認定。
二、查台中縣潭子鄉○○○路二八六號五樓雖係住宅，惟既供不特定之多數人出入簽
    賭，自屬公眾得出入之場所。核被告己○○意圖營利提供場所聚眾賭博，係犯刑
    法第二百六十八條之意圖營利供給賭博場所與聚眾賭博罪，又被告己○○兼與其
    他簽賭者，同在公眾得出入之場所賭博財物，係犯刑法第二百六十六條第一項前
    段之普通賭博罪。又被告己○○經營種類雖有如附表一、附表二所示數種，惟侵
    害法益單一，於各當期「六合彩」、「臺灣樂透彩」開獎前之多次接續行為，亦
    為當次犯行之一部份，均屬單一之一罪；再者被告己○○前後供給賭博場所、聚
    眾賭博及普通賭博犯行，均係反覆實施而犯同一之罪名，且由其經營場所均未變
    更，經營賭博遊戲之種類均以六合彩為主，且九十年八、九月間之賭博行為與九
    十一年一、二月間之行為，時間尚屬緊接等情觀之，本件被告己○○顯係基於概
    括犯意為之，均應論以連續犯，分別以一罪論，而所犯前揭三罪間，係一行為觸
    犯數罪名，應依想像競合之例，從情節較重之連續意圖營利聚眾賭博罪處斷。至
    被告丙○○、庚○○、丁○○、乙○○、辛○○、甲○○、壬○○、戊○○等八
    人，就己○○前開犯行，基於幫助己○○聚眾賭博之犯意，而為如附表三、「工
    作內容」欄所示之幫助己○○接聽電話、接收傳真簽賭單、輸入電腦、跑腿購物
    等工作，顯為幫助犯，應依刑法第三十條第二項之規定減輕其刑；又被告庚○○
    甫於八十九年七月四日因賭博案件，經本院豐原簡易庭以八十九年豐簡字第二八
    ０號判處有期徒刑三月確定，並於同年八月十一日易科罰金執行完畢，有臺灣高
    等法院被告全國前案紀錄表一份在卷可稽，為累犯，應依法加重其刑，並就此部
    分先加後減之。爰審酌被告己○○經營及被告丙○○、庚○○、丁○○、乙○○
    、辛○○、甲○○、壬○○、戊○○等八人幫助經營「六合彩」、「臺灣樂透彩
    」之賭博行為，嚴重危害社會經濟秩序及有違社會善良風氣，助長投機心理，以
    及被告九人犯罪後均坦承犯行，等一切情狀，分別量處如主文所示之刑，並均諭
    知易科罰金之折算標準。扣案傳真機十四台、計算機九台、電腦（含螢幕、主機
    、及鍵盤）三台、傳真簽單一百二十張、台灣樂透傳真簽單（含倍數表）十四張
    、電腦帳單八張、簽注倍數表十四張、客戶折數表六張、電腦列表機二台為供犯
    罪所用之物，且為被告己○○所有，業據其供明在卷，爰依刑法第三十八條第一
    項第二款併予宣告沒收。
三、公訴意旨另以，被告己○○自九十年九、十月至九十一年一、二月間，亦有連續
    經營前揭六合彩賭博之犯行云云，惟訊據被告己○○堅詞否認此部分犯行，辯稱
    九十年八月起雖曾於同址經營六合彩賭博，惟僅經營約十期左右即因獲利不佳而
    關閉，直至九十一年一、二月間方再為前揭犯行等語，核與被告壬○○即租屋與
    被告己○○經營六合彩、樂透彩賭博之人於警訊中供稱被告己○○於本次遭查獲
    ，之前約經營二個月左右等語相符（該被告壬○○雖於本院審理時改稱：已忘記
    為何供稱被告己○○經營簽賭站的時間至被查獲之日止約二個月左右云云，惟被
    告壬○○乃簽賭處所之租屋主，被告己○○何時開始在該處經營簽賭站，被告壬○○自無不知之可能，況被告己○○於警訊中即已坦承係自九十一年一、二月起
    又開始經營，足見被告壬○○於警訊中之供述較為可採），此外復查無其他證據
    足資證明被告己○○於此段期間內有何經營六合彩之賭博行為，自難擬制被告己○○有此部分犯行，原應為無罪之諭知，惟公訴意旨認此部分與前開有罪部分有
    連續犯之裁判上一罪關係，爰不另為無罪之諭知，附此敘明。
據上論斷，應依刑事訴訟法第二百九十九條第一項前段、刑法第五十六條、第二百六
十八條、第二百六十六條第一項前段、第三十條、第五十五條、第四十七條、第四十
一條第一項前段、第三十八條第一項第二款、罰金罰鍰提高標準條例第一條前段、第
二條判決如主文。
中    華      民      國      九十一      年      七      月    二十四  日
                          臺灣臺中地方法院刑事第七庭
                                 法  官 林學晴
右正本證明與原本無異。
如不服本判決，應於判決送達後十日內向本院提出上訴狀，上訴於臺灣高等法院臺中
分院( 須附繕本 )。
                                 書記官
中    華      民      國      九十一      年      七      月    二十四  日
~FO
附表一
┌──┬──┬───────────────────┬───────┐
│編號│俗稱│   賭        博        方        式   │所  犯  法  條│
├──┼──┼───────────────────┼───────┤
│    │ 港 │由賭客自○一至四七共四十七個號碼中，每│刑法第二百六十│
│ １ │    │簽押一個號碼，賭注八十元，猜押香港六合│八條、第二百六│
│    │    │彩開出之特別號碼，如押中，由組頭依三十│十六條第一項前│
│    │    │四倍之倍數給付彩金，如未押中，則由組頭│段            │
│    │ 特 │贏得賭資。                            │              │
├──┼──┼───────────────────┼───────┤
│    │ 二 │核對香港政府發行每星期二、四開獎六合彩│同右          │
│    │    │六組號碼，每次猜押二組號碼（○一號─四│              │
│ ２ │    │十七號），每注八十元，如二組均中，可得│              │
│    │    │五十三倍之彩金，如未押中，賭金歸組頭所│              │
│    │ 星 │有；或每次猜押三組號碼，以自由組合之方│              │
│    │    │式來「碰」，每注注則收一六十元，如押中│              │
│    │    │二組，可得五十三倍彩金，如未押中，賭金│              │
│    │    │歸組頭所有。                          │              │
├──┼──┼───────────────────┼───────┤
│    │ 三 │核對香港政府發行每星期二、四開獎六合彩│同右          │
│    │    │六組號碼，每次猜押三組號碼（○一號─四│              │
│ ３ │    │十七號），每注八十元，如三組均中，可得│              │
│    │    │五百二十倍之彩金，如未押中，賭金歸組頭│              │
│    │ 星 │所有；或每次猜押四組號碼，以自由組合之│              │
│    │    │方式來「碰」，每注則收一百八十元，如押│              │
│    │    │中其中三組，可得五百二十倍之彩金，如未│              │
│    │    │押中，賭金歸組頭所有。                │              │
└──┴──┴───────────────────┴───────┘
~FO
附表二
┌──┬──┬───────────────────┬───────┐
│編號│俗稱│   賭        博        方        式   │所  犯  法  條│
├──┼──┼───────────────────┼───────┤
│    │ 特 │由賭客自○一至四二共四十二個號碼中，每│刑法第二百六十│
│ １ │    │簽押一個號碼，賭注一百元，猜押臺灣樂透│八條、第二百六│
│    │ 別 │彩開出之特別號，如押中，由組頭依三十倍│十六條第一項前│
│    │    │之倍數給付彩金，如未押中，則由組頭贏得│段            │
│    │ 號 │賭資。                                │              │
├──┼──┼───────────────────┼───────┤
│    │ 二 │核對臺灣發行每星期二、五開獎樂透彩之六│同右          │
│    │    │組號碼，每次猜押二組號碼（○一號─四十│              │
│ ２ │    │二號），每次賭注二百元，如二組均中，可│              │
│    │    │得四十二倍之彩金，如未押中，賭金歸組頭│              │
│    │ 星 │所有；或每次猜押三組號碼，以自由組合之│              │
│    │    │方式來「碰」，每注注則收一六十元，如押│              │
│    │    │中二組，可得五十三倍彩金，如未押中，賭│              │
│    │    │金歸組頭所有。                        │              │
├──┼──┼───────────────────┼───────┤
│    │ 三 │核對臺灣發行每星期二、五開獎樂透彩之六│同右          │
│    │    │組號碼，每次猜押三組號碼（○一號─四十│              │
│ ３ │    │二號），每次賭注三百元，如三組均中，可│              │
│    │    │得三百七十倍之彩金，如未押中，賭金歸組│              │
│    │ 星 │頭所有；或每次猜押四組號碼，以自由組合│              │
│    │    │之方式來「碰」，每注則收一百八十元，如│              │
│    │    │押中其中三組，可得五百二十倍之彩金，如│              │
│    │    │未押中，賭金歸組頭所有。              │              │
└──┴──┴───────────────────┴───────┘
~FO
附表三、
┌─────┬────────┬────────┬─────────┐
│姓      名│工作起日（民國）│薪  資（新臺幣）│工作內容          │
├─────┼────────┼────────┼─────────┤
│1.丙○○  │九十一年二月五日│（尚未談妥）    │負責接電話        │
├─────┼────────┼────────┼─────────┤
│2.庚○○  │九十一年二月五日│每日一千元      │負責接電話        │
├─────┼────────┼────────┼─────────┤
│3.丁○○  │九十一年二月十一│每日一千元      │負責接電話、打雜、│
│          │日              │                │紀錄賭客下注記錄  │
├─────┼────────┼────────┼─────────┤
│4.乙○○  │九十一年過年後  │（尚未談妥）    │輸入電腦記帳（負責│
│          │                │                │港特部分）        │
├─────┼────────┼────────┼─────────┤
│5.辛○○  │九十一年二月十五│每日一千元      │輸入電腦記帳（負責│
│          │日左右          │                │二星部分）      │
├─────┼────────┼────────┼─────────┤
│6.甲○○  │九十一年二月中旬│每日一千元      │輸入電腦記帳（負責│
│          │                │                │二星部分）        │
├─────┼────────┼────────┼─────────┤
│7.壬○○  │九十一年二月五日│每次五百元不等  │打雜以及幫忙自傳真│
│          │                │                │機上撕下簽單以供其│
│          │                │                │他人輸入記帳      │
├─────┼────────┼────────┼─────────┤
│8.戊○○  │九十一年二月十五│每天七百五十元到│負責整理單據      │
│          │日              │一千元之間      │                  │
└─────┴────────┴────────┴─────────┘
附錄論罪科刑法條
中華民國刑法第二百六十六條
 (普通賭博罪與沒收物)
在公共場所或公眾得出入之場所賭博財物者，處一千元以下罰金。但以供
人暫時娛樂之物為賭者，不在此限。
當場賭博之器具與在賭檯或兌換籌碼處之財物，不問屬於犯人與否，沒收
之。
中華民國刑法第二百六十八條
 (圖利供給賭場或聚眾賭博罪)
意圖營利，供給賭博場所或聚眾賭博者，處三年以下有期徒刑，得併科三
千元以下罰金。
